【裁判字號】    95,聲再,81
【裁判日期】    950420
【裁判案由】    違反著作權法
【裁判全文】
臺灣高等法院刑事裁定                  95年度聲再字第81號
再審聲請人
即受判決人  甲○○
上列聲請人因違反著作權法案件，對於最高法院九十五年度台上
字第一一九五號，中華民國九十五年三月九日確定判決（台灣高
等法院九十四年度上訴字第三四七六號），聲請再審，本院裁定
如下：
    主  文
再審之聲請駁回。
    理  由
一、再審聲請意旨略以：受判決人甲○○不否認於民國九十三年
    七月份起 ，在樂多商場及e-BAY之拍賣網站或雅虎奇摩討論
    區內有盜版ＶＣＤ名冊，販售盜版ＶＣＤ光碟片，拍賣網站
    內所設立帳號WENDY CHAO樂多商場密碼係Soon7Count及e-BA
    Y密碼係0000000號，受判決人使用之e-mail之使用者名稱為
    WENDY1234Kimo密碼為1107 ，所販售之光碟片有外國影集、
    電影及卡通、電視連續劇，於網站中敘明每片光碟價格為新
    台幣十五元等以郵寄方式交付顧客，萬華警察分局於九十三
    年十月十四日在受判決人住處即台北市○○區○○街一一六
    號三樓之二所查獲之鈞院判決書（九十四年度上訴字第三四
    七六號）附表一所示之盜版影音光碟九百片，空白光碟二百
    片，宏碁廠牌筆記型電腦一台及獨立式一對一燒錄機四台均
    不否認 (見九十三年十月十四日警訊筆錄），而對於九十三
    年十二月十三日內湖警察分局到受判決人住處再查獲之光碟
    「白宮夜未眠」二十四片等，「桃色風雲搖擺狗」十片等則
    一再堅決否認販售（見九十三年十二月十三日警訊筆錄），
    事實上受判決人自從九十三年十月十四日被警查獲之後，即
    未再犯案。九十三年十二月十三日，警察在受判決人住處當
    場並無查到有ＶＣＤ光碟包裹欲寄買家，而受判決人在e-BA
    Y拍賣網站 、樂多商場拍賣網站及雅虎奇摩討論區目錄內亦
    無公開拍賣盜版影音光碟網頁之證據，何況既無網頁販賣，
    何以可能會有買主，帳戶內更無購寄光碟之付費為警查獲等
    等，則受判決人何來被認定為連續犯。原審對此重要證據漏
    未審酌而將受判決人上訴駁回，揆之刑事訴訟法第四百二十
    條第一項第六款規定，自得作為聲請再審之理由云云。
二、按有罪之判決確定後，為受判決人之利益聲請再審，必其聲
    請之理由合於刑事訴訟法第四百二十條第一項所定情形之一
    或第四百二十一條有足生影響於判決之重要證據漏為審酌者
    ，始准許之。本件再審聲請人主張因有發現新證據，依法聲
    請再審，是本院應予調查有否合於刑事訴訟法第四百二十條
    第一項第六款再審理由。查刑事訴訟法第四百二十條第一項
    第六款所謂確實之新證據，需具備「嶄新性」與「顯著性」
    二種聲請再審新證據之特性，前者意指該證據係在事實審法
    院於判決前已存在，因未經發現，不及調查斟酌，或審判時
    未經注意，至其後始行發現者而言；後者係就證據本身形式
    觀察，故不以絕對不須經過調查程序為條件，但必須顯然可
    認為足以動搖原有罪之確定判決，始符「顯著性」。
三、經查：本件再審聲請人提出之相關證據係在事實審法院判決
    前已存在，然為法院所不採，即無事後始經發見之可言，故
    不符合「嶄新性」要件，而非新證據。聲請人所提之證據並
    不具備前述「嶄新性」與「顯著性」二種聲請再審新證據之
    特性，亦即聲請人所提之證據並無事後始經發現及足以動搖
    原判決之可能。是聲請人此部分之聲請，為無理由，應予駁
    回。
據上論斷，應依刑事訴訟法第四百三十四條第一項，裁定如主文
。
中    華    民    國   95  年    4    月    20        日
                  刑事第十九庭  審判長法  官  宋  祺
                                      法  官  蔡明宏
                                      法  官  陳憲裕
以上正本證明與原本無異。
如不服本裁定，應於收受送達後五日內向本院提出抗告狀。
                                      書記官  劉育妃
中    華    民    國   95   年  4    月     24         日


司法院資訊處製作；財團法人民間司法改革基金會備份。
